# 请教：需披露的期后事项中售价下跌是针对年度平均售价下跌，还是针对期末售价下跌呢？

提问人：alony 时间：2013-03-23 11:47:48
请教：需披露的期后事项中售价下跌是针对年度平均售价下跌，还是针对期末售价下跌呢？ 若公司审计年度内售价持续下跌（例如从 6 万跌到 3 万），期后维持 3 万的售价， 这种情况，是否还需要作为期后事项披露呢？ 这种请款下，如果对比平均售价，期后售价就是大幅下跌的， 如果对比期末售价，则并无降低。。。 请问这个判断口径到底该如何呢？以期末售价来比，是否也说的过去？ 谢谢！

回答人：chenyiwei
一般是针对期末售价的进一步下跌，尤其是变动趋势与本年度内变动趋势不一致、由无法合理预见的因素导致的下跌。